fi: Suojakäsittely: Ei mitään; Roiskeenpitävä; Teflon; UV-kestävä; Vedenhylkivä; Muu
ro-RO: Tratament protector: Fără; Rezistent la vărsarea lichidelor; Teflon; Rezistent la raze UV; Rezistent la apă; Altele
el: Προστατευτική φροντίδα: Κανένα; Ανθεκτικό στις διαρροές υγρών; Teflon; Ανθεκτικό στην υπεριώδη ακτινοβολία; Ανθεκτικό στο νερό; Άλλο
sl-SI: Zaščitna obdelava: Brez; Odporno na tekočine; Teflon; Odporno na UV-žarke; Vodoodporno; Drugo
th: ทรีตเมนต์ป้องกัน: ไม่มี; กันของเหลวหก; Teflon; กันรังสี UV; กันน้ำ; อื่นๆ
de: Schutzbehandlung: Keine; Flüssigkeitsabweisend; Teflon; UV-beständig; Wasserabweisend; Sonstige
ru: Защитная обработка: Нет; Устойчивость к пролитым жидкостям; Teflon; Устойчивость к УФ-излучению; Водостойкость; Другое
ja: 保護的処理: なし; 耐スピル性; Teflon; 耐 UV 性; 耐水性; その他
vi: Điều trị bảo vệ: Không có; Chống tràn; Teflon; Chống tia UV; Kháng nước; Khác
fr: Traitement protecteur: Aucun; Résistant aux éclaboussures; Teflon; Résistant aux UV; Résistant à l’eau; Autre
pt-PT: Tratamento de proteção: Nenhum; Resistente a derrames; Teflon; Resistente aos raios UV; Resistente à água; Outro
en: Protective treatment: None; Spill resistant; Teflon; UV resistant; Water resistant; Other
hu: Védőkezelés: Nincs; Folyadéklepergető; Teflon; UV-álló; Vízálló; Egyéb
pl: Obróbka ochronna: Brak; Odporność na zalanie; Teflon; Odporność na promieniowanie UV; Wodoodporność; Inne
sk-SK: Ochranné ošetrenie: Žiadne; Odolnosť proti rozliatiu; Teflon; Odolnosť proti UV žiareniu; Odolnosť proti vode; Iné
nl: Beschermende behandeling: Geen; Morsbestendig; Teflon; Uv-bestendig; Waterbestendig; Overig
bg-BG: Защитна обработка: Няма; Устойчив на разливане; Teflon; Устойчив на UV лъчи; Водоустойчив; Друго
ko: 보호 처리: 없음; 액체 흘림 방지; Teflon; 자외선 차단; 내수성; 기타
cs: Ochranné ošetření: Žádná; Odolné proti polití; Teflon; Odolné proti UV záření; Voděodolné; Jiné
nb: Beskyttende behandling: Ingen; Sølebestandig; Teflon; UV-bestandig; Vannavstøtende; Annet
da: Beskyttende behandling: Ingen; Væskeafvisende; Teflon; UV-bestandig; Vandafvisende; Andet
sv: Skyddande behandling: Inget; Spilltålig; Teflon; UV-beständig; Vattentålig; Övrigt
es: Variación protectora: Ninguno; Resistente a derrames; Teflon; Resistente a los rayos UV; Resistente al agua; Otro
it: Trattamento protettivo: Nessuno; Resistente ai liquidi; Teflon; Resistente ai raggi UV; Resistente all’acqua; Altro
zh-TW: 保護處理: 無; 防潑灑; Teflon; 抗 UV; 抗水; 其他
tr: Koruyucu uygulama: Yok; Dökülmeye karşı dayanıklı; Teflon; UV ışınlarına dayanıklı; Suya dayanıklı; Diğer
hr-HR: Zaštitni tretman: Ništa; Otporno na prolijevanje; Teflon; Otporno na UV zračenje; Vodootporno; Ostalo
lt-LT: Apsauginis apdorojimas: Nėra; Atsparus išsiliejimams; Teflon; Atsparus UV spinduliams; Atsparus vandeniui; Kita
zh-CN: 防护处理: 无; 防泼溅; Teflon; 防紫外线; 防水; 其他
pt-BR: Tratamento protetor: Nenhum; Resistente a derramamentos; Teflon; Resistente a UV; Resistente à água; Outro